【裁判字號】    98,上,775
【裁判日期】    990222
【裁判案由】    分配表異議之訴
【裁判全文】
臺灣高等法院民事裁定                   98年度上字第775號
上  訴  人  丁○○○
訴訟代理人  丙○○
被  上訴人  乙○○○
被  上訴人  甲○○
上  一  人
訴訟代理人  林福地律師
上列當事人間分配表異議之訴事件，上訴人對於中華民國98年12
月22日本院98年度上字第775號判決提起上訴，本院裁定如下：
    主    文
上訴人應於本裁定正本送達翌日起柒日內，補繳第三審裁判費新
臺幣柒萬柒仟伍佰參拾貳元及補正律師或具律師資格之關係人委
任狀，逾期則駁回第三審上訴。
    理    由
一、按「對於第二審判決上訴，上訴人應委任律師為訴訟代理人
    。但上訴人或其法定代理人具有律師資格者，不在此限。上
    訴人之配偶、三親等內之血親、二親等內之姻親，或上訴人
    為法人、中央或地方機關時，其所屬專任人員具有律師資格
    並經法院認為適當者，亦得為第三審訴訟代理人。第一項但
    書及第二項情形，應於提起上訴或委任時釋明之。上訴人未
    依第一項、第二項規定委任訴訟代理人，或雖依第二項委任
    ，法院認為不適當者，第二審法院應定期先命補正。逾期未
    補正亦未依第四百六十六條之二為聲請者，第二審法院應以
    上訴不合法裁定駁回之」，民事訴訟法第466條之1定有明文
    。又依民事訴訟法第481條準用同法第442條第2項規定，上
    訴不合程式或有其他不合法之情形而可以補正者，原審法院
    應定期間命其補正，如不於期間內補正，應以裁定駁回之。
二、經查，上訴人對被上訴人提起分配表異議之訴，先位聲明：
    (一)確認被上訴人甲○○對於被上訴人乙○○○所有坐落臺北
    縣中和市○○○段頂南勢角小段248-76、248-81地號土地及
    地上建物建號17716號（門牌號碼臺北縣中和市○○路○段14
    2巷31弄34號）（下合稱系爭房地）於民國96年10月23日所
    登記之新臺幣（下同）360萬元之抵押債權不存在。(二)被上
    訴人甲○○應將前揭抵押權設定登記予以塗銷。(三)原法院97
    年度執地字第11431號拍賣抵押物強制執行事件，分配表所
    載次序編號8號被上訴人甲○○之執行費債權12,000元，及
    次序編號15號被上訴人甲○○之第二順位抵押權150萬元，
    應予剔除，該剔除之金額改分配予上訴人；備位聲明：(一)被
    上訴人甲○○、乙○○○間就系爭房地所為債權額360萬元
    之抵押權設定行為，應予撤銷。(二)被上訴人甲○○應將前揭
    抵押權設定登記予以塗銷。經原法院駁回其先、備位請求，
    上訴人僅就先位之訴敗訴部分提起上訴，並聲明：(一)原判決
    關於後開部分廢棄。(二)廢棄部分：(1)確認被上訴人甲○○對
    於被上訴人乙○○○所有系爭房地於96年10月23日所登記之
    360萬元之抵押債權不存在。(2)被上訴人甲○○應將前揭抵
    押權設定登記予以塗銷。(3)原法院97年度執地字第11431號
    拍賣抵押物強制執行事件，分配表所載次序編號8號被上訴
    人甲○○之執行費債權12,000元，及次序編號15號被上訴人
    甲○○之第二順位抵押權150萬元，應予剔除，該剔除之金
    額改分配予上訴人（見本院卷第52頁背面、第58頁筆錄、第
    59頁上訴理由狀），就備位之訴敗訴部分則未提起第二審上
    訴，該部分即已確定。嗣經本院98年度上字第775號判決駁
    回其上訴，上訴人復提起第三審上訴。核上訴人上訴聲明係
    以一訴訟主張數項標的，應合併計算其價額，是其上訴範圍
    之訴訟標的價額為5,112,000元（計算式：3,600,000＋12,0
    00＋1,500,000＝5,112,000），應徵收第三審裁判費77,532
    元。惟上訴人迄今未據繳納，亦未依規定委任律師或具律師
    資格之關係人為訴訟代理人，茲命上訴人於收受本裁定正本
    送達翌日起7日內補繳裁判費及補正律師或具律師資格關係
    人之委任狀，逾期未補正，即駁回其上訴，特此裁定。
中    華    民    國    99    年    2     月    22    日
                    民事第十四庭
                        審判長法  官  林金村
                              法  官  李慈惠
                              法  官  湯美玉
正本係照原本作成。
如不服本裁定關於核定訴訟標的價額部分，應於送達後10日內向
本院提出抗告狀，並繳納抗告費新台幣１千元整。
其餘關於命補繳裁判費部分，不得抗告。
中    華    民    國    99    年    2     月    22    日
                              書記官  蕭進忠

司法院資訊處製作；財團法人民間司法改革基金會備份。
